# 关于是否属于债务重组的问题

提问人：心的 飞跃 时间：2023-01-04 11:15:
公司与供应商之间为了对外均保持材料的市场价格，在签订采购合同时，采购价格为原市场价格，完全不体现价格折扣，但是实际执行中，每个季度签订补充协议的方式确定当季度的折扣金额，最终按折扣后的金额进行开票结算。公司在日常办理采购入库时，按原合同价格办理入库，在季度末，根据与供应商的采购对账单（明确季度采购数量和折扣金额）以及补充协议，调整季度末的相应库存存货金额和已经实现销售的营业成本。
从业务实质上，上述业务其实就是按折扣后的价格采购材料，并且是持续的，公司的处理方式符合业务实质。但从形式上，原采购合同确实没约定价格折扣的事项，在实际执行中才确定折扣并结算，有符合新债务重组准则的意思，即改变了原合同金额，因此，对上述业务的处理方式存在争议。由于公司与供应商的采购业务规模比较大，并且将持续发生，如果上述业务按债务重组方式处理，违背了公司业务实质和初衷，公司很难接受。
请教陈版，上述业务到底应如何进行判断？按公司的处理方式，还是按债务重组的方式处理？

回答人：chenyiwei
参考：https://bbs.esnai.com/forum.php?mod=viewthread&tid=